臺灣臺北地方法院民事判決　　　　　　100年度簡上字第351號
上　訴　人　田李桂月
被　上訴人　中國信託商業銀行股份有限公司
法定代理人　辜濂松
訴訟代理人　黃馨瑩
　　　　　　何宣鋐
上列上列當事人間請求清償債務事件，上訴人對於民國100年5月
31日本院臺北簡易庭100 年度北簡字第4889號第一審判決提起上
訴，本院於100年10月14日言詞辯論終結，判決如下：
    主      文
上訴駁回。
第二審訴訟費用由上訴人負擔。
    事實及理由
一被上訴人起訴主張：上訴人於民國84年12月29日向伊申請信用
  卡（MASTER卡、卡號0000000000000000）使用，依約其得至特
  約商店記帳消費。上訴人至86年5月8日止累計消費新臺幣（下
  同）120,362元未付（含消費款118,360元、循環利息2,002 元
  ），依約除應給付上開消費款項外，另應給付自最後繳款截止
  日86年5月8日翌日起至清償日止，按年息20% 計算之利息，爰
  依兩造間之信用卡使用契約請求上訴人給付前開本息等語。
二上訴人則抗辯：伊確實積欠被上訴人前開消費款之本息，惟針
  對利息部分目前沒有能力清償，請求駁回被上訴人對利息部分
  之請求等語。
三原審判決被上訴人全部勝訴，命上訴人給付被上訴人 120,362
  元，及其中118,360 元部分，自86年5月9日起至清償日止按年
  息20% 計算之利息。上訴人針對原審判命其給付利息之部分提
  起上訴（至原審判命上訴人給付本金120,362 元部分，未據上
  訴人聲明不服，已告確定），聲明為：(一)原判決命上訴人給付
  利息及假執行之宣告部分廢棄；(二)上開廢棄部分，被上訴人在
  第一審之訴駁回。被上訴人答辯聲明為：上訴駁回。
四得心證之理由：
  (一)被上訴人主張兩造間締有信用卡使用契約，上訴人積欠消費
    款120,362 元（含消費款118,360元、循環利息2,002元）未
    償等事實，業據提出與所述相符之信用卡申請書、帳務明細
    、客戶消費明細表為證（見原審卷第5-13頁），且為上訴人
    所不爭執，均可信實。
  (二)按持卡人同意當期之應付帳款，應於當期繳款截止日前全數
    繳付貴行；持卡人得選擇以循環信用方式繳款，於當期繳款
    截止日前將最低應繳金額以上款項繳付貴行，不適用前條第
    一項當期清償全部之應付帳款約定。持卡人就剩餘未付款項
    得延後付款，並依第三項計付循環信用利息，且得隨時清償
    原延後付款金額之全部或一部；各筆循環信用利息之計算，
    係將每筆「得計入循環信用本金之帳款」，自各筆帳款入帳
    日起，就該帳款之餘額以貴行依照持卡人信用評分結果所訂
    之信用優惠利率（其最高上限為年息20% …）計算至該筆帳
    款結清之日止，為被上訴人信用卡約定條款第14條第1 項、
    第15條第1項、第3項所明定。上訴人積欠被上訴人前述信用
    卡帳款之本息未付，如前述，則被上訴人依前開約定請求上
    訴人除償還本金外，尚應加給按年息20% 計算之利息，即屬
    有據。
  (三)上訴人雖主張：其經濟狀況不佳，被上訴人不應向其請求清
    償利息云云，然兩造對於系爭信用卡消費款債務附有利息之
    約定，如前述，被上訴人請求上訴人除清償本金外尚應依約
    加給按年息20% 計算之利息，實與兩造之約定相符，上訴人
    縱使經濟狀況不佳，亦不得執此作為解免利息債務之理由，
    其以前詞置辯，誠乏依據，要非可採。
  (四)綜上所述，被上訴人依據兩造間之信用卡使用契約，請求上
    訴人給付被上訴人118,360 元部分，自86年5月9日起至清償
    日止按年息20% 計算之利息，為有理由，應予准許。原判決
    命上訴人如數給付，並依職權為假執行之宣告或免為假執行
    ，於法並無違誤。上訴意旨指摘原判決不當，聲明廢棄改判
    ，為無理由，其上訴應予駁回。
  (五)本件事證已明，兩造其餘攻擊防禦方法及舉證，經本院審酌
    後，認與判決結果無影響，爰不另一一論述，併予敘明。
五據上論結，本件上訴為無理由。依民事訴訟法第436條之1第3
  項、第449條第1項、第78條，判決如主文。
中    華    民    國   100    年    10    月    28    日
                民事第七庭審判長法  官  林玲玉
                                法  官  蘇嘉豐
                                法  官  陳婷玉
以上正本係照原本作成。
本判決不得上訴。
中    華    民    國   100    年    10    月    28    日
                                書記官  吳鸝稻